【裁判字號】    97,交聲,796
【裁判日期】    970701
【裁判案由】    聲明異議
【裁判全文】
臺灣彰化地方法院交通事件裁定         97年度交聲字第796號
移送機關即
原處分機關  交通部公路總局臺中區監理所彰化監理站
異  議  人
即受處分人  甲○○
上列異議人即受處分人因違反道路交通管理處罰條例案件，對於
交通部公路總局臺中區監理所彰化監理站97年5 月29日彰監四字
第裁64-G70A93851號處分不服，聲明異議，本院裁定如下：
    主  文
異議駁回。
    理  由
一、原處分機關意旨略以：異議人即受處分人甲○○所有之車牌
    號碼QI-0785號自用一般小客車，於民國96 年10月10日14時
    48分在臺中市○○○路、永鎮巷口，經測得行車時速為70公
    里，超過該處限速50公里未滿40公里而違規，並由臺中市警
    察局交通警察隊開立中市警交字第G70A93851 號舉發違反道
    路交通管理事件通知單逕行舉發，嗣由交通部公路總局臺中
    區監理所彰化監理站於97年5月29日以彰監四字第裁64-G70A
    93851號裁決書裁罰新臺幣2,400 元並記違規點數1點，於法
    並無不合等語。
二、異議人聲明異議意旨略以：異議人於96年10月10日14時48分
    在臺中市○○○路、永鎮巷口超速違規，其坦承有前揭駕車
    行車速度超過規定時速之違規事實，然對於前揭處分以其未
    於期限到案而裁罰最高額則不服，辯稱：伊並未收到上開舉
    發單，故未能依期限到案等語。
三、按汽車駕駛人，行車速度，超過規定之最高時速，或低於規
    定之最低時速，除有同法第43條第1項第2款情形外，處新台
    幣1,200元以上2,400元以下罰鍰，道路交通管理處罰條例第
    40條亦有明文。次按道路交通管理處罰條例及道路交通安全
    規則所稱之「汽車」，依道路交通管理處罰條例第3條第8款
    及道路交通安全規則第2 條第1項第1款規定，均包括「機器
    腳踏車」。再按處理違反道路交通管理事件，有關文書送達
    之程序，依行政程序法之規定。送達，不能依前2 條之規定
    （即送達處所之送達及補充送達）為之者，得將文書寄存送
    達地之地方自治或警察機關，並作送達通知書2份，1份黏貼
    於應受送達人住居所、事務所、營業所或其就業處所門首，
    另1 份交由鄰居轉交或置於該送達處所信箱或其他適當位置
    ，以為送達。前項情形，由郵政機關為送達者，得將文書寄
    存於送達地之郵政機關」，亦分別為違反道路交通管理事件
    統一裁罰標準及處理細則第5 條、行政程序法第74條第1、2
    項所明定。
四、經查：
    (一)異議人甲○○所有之車牌號碼QI-0785 號自用小客車，於
      於96年10月10日14時48分在臺中市○○○路、永鎮巷口，
      經測得行車時速70公里，超過該處限速50公里未滿40公里
      ，為警以「汽車駕駛人行車速度，超過規定之最高時速未
      滿40公里」逕行舉發等情，除為異議人所不爭執外，並有
      臺中市警察局舉發違反道路交通管理事件通知單影本附卷
      可稽，上開違規事實堪以認定。
    (二)雖異議人以未收到舉發通知單云云置辯，然查異議人係設
      籍於彰化縣彰化市○○○街209巷6弄5號，且係自94年2月
      4 日即已遷入至今，有司法院戶役政系統查詢結果列印資
      料在卷可稽，而異議人於本件96年10月10日間違規及警察
      機關送達舉發單時，亦從未陳報其有其他居所或應受送達
      處所，當非行政機關於戶籍登記資料或其他管道所能知悉
      ，則對舉發之警察機關而言，異議人之應受送達處所當為
      前開戶籍地址，應無違誤。再者，原舉發單位即臺中市警
      察局交通警察隊局就異議人上開違規事件，於開立前揭舉
      發通知單後，已交由郵政機關送達至異議人上址住所，因
      招領逾期無人簽收遭退回，原舉發單位再於97年4月9日以
      中市警交字第0970026634號函交寄交通部公路總局臺中區
      監理所彰化監理站辦理車主地址「彰化縣彰化市○○○街
      52號」寄存送達程序，此有交通部公路總局臺中區監理所
      彰化監理站中彰監字第0970011426號函、臺中市警察局舉
      發違反道路交通管理事件通知單影本、寄存送達郵件掛號
      執據及採證照片影本各1 紙在卷供考；是依首揭法規，該
      等舉發通知單已生合法送達之效力。
    (三)綜上，異議人所有之上開自用小客車確有在前揭時、地超
      速行駛之違規行為，且上開舉發通知單既已依寄存送達程
      序而合法送達於異議人，然異議人未於舉發通知單上所載
      應到案日期前，到案聽候裁決，按諸前揭規定，原處分機
      關自應依違反道路交通管理事件統一裁罰基準表逕行裁決
      。從而原處分機關依道路交通管理處罰條例第40條規定，
      裁處異議人罰鍰2,400 元，核無違誤，本件異議人之聲明
      異議為無理由，應予駁回。
據上論斷，應依道路交通案件處理辦法第19條，裁定如主文。
中    華    民    國    97    年    7    月      1    日
                  交通法庭           法  官    吳俊螢
以上正本證明與原本無異
如不服本裁定應於送達後5日內向本院提出抗告狀
中    華    民    國    97    年    7    月      1    日
                                     書記官    林怡吟


司法院資訊處製作；財團法人民間司法改革基金會備份。
